【裁判字號】    90,易,328
【裁判日期】    900515
【裁判案由】    竊盜
【裁判全文】
臺灣屏東地方法院刑事判決                            九十年度易字第三二八號
    公  訴  人  臺灣屏東地方法院檢察署檢察官
    被      告  丙○○
右列被告因竊盜案件，經檢察官提起公訴（九十年度偵字第九一０號），本院判決如
左：
    主  文
丙○○竊盜，累犯，處拘役伍拾日，如易科罰金以佰元折算壹日。
    事  實
一、丙○○前因犯竊盜及違反麻醉藥品管理條例等案件，而為法院判處有期徒刑，最
    近一次於民國八十七年七月間因妨害風化案件，經臺灣高等法院高雄分院判處有
    期徒刑一年三月確定，甫於八十八年十二月二十八日執行完畢，猶不知悔改，竟
    意圖為自己不法之所有，於九十年一月十七日下午三時二十分許，在屏東縣林邊
    鄉○○村○○路三巷十五號，乙○○經營之雜貨店內，趁當時顧店之姚妻甲○○
    不注意之際，自該店貨架上竊取乙○○所有金門高粱酒二瓶（市價約新臺幣七百
    四十元）後離去，約二、三分鐘後，復持適才竊取之二瓶高粱酒返回該店，向甲○○要求換酒，遭當場識破而逃逸，旋於同月十九日為警查獲。
二、案經乙○○訴由屏東縣警察局東港分局報告臺灣屏東地方法院檢察署檢察官偵查
    起訴。
    理  由
一、訊據被告丙○○於本院訊問時，對於右揭時、地持高梁酒向甲○○退換乙節，固
    坦承不諱，惟矢口否認有竊盜犯行，並以：該二瓶高梁酒係自伊父親櫃中取得，
    因伊不喝該種酒，乃以自己先前向該店購酒所餘酒瓶上標籤換貼其上，並欲以其
    中一瓶向甲○○換取米酒，並未偷酒云云置辯。惟查，前揭事實業據告訴人乙○○於警訊及本院訊問時，指訴稽詳，堅稱：該店經常遭竊，伊夫妻二人注意被告
    已很久，被告前後五、六次偷的東西都是換香煙或酒，但從來沒有買過酒等語。
    證人甲○○亦結證稱：當天下午才剛開門，尚無顧客光顧，伊正在招呼外務員進
    貨，突於監視器中發現被告已潛入店內，並自架上取下高梁酒，並乘伊不注意閃
    出門外，嗣被告返回換酒時，伊到酒架上看，發現原本補齊的架子正好缺兩瓶高
    梁酒，而被告所拿兩瓶，都有伊店內的標籤，且完全沒有撕過的痕跡，待伊報警
    時，被告即逃逸，次日並帶一友人前來承認犯行，請求原諒等情。然查，被告對
    於當日持往退換高梁酒之來源，於警訊中原辯稱係於東海村某商店購得，因購買
    時未索取發票，固無法提出（詳警卷第三頁）。嗣後卻於偵查中及本院訊問時改
    稱係自其父酒櫃中取得，前後說詞初已矛盾。其次，被告固稱案發當案持往退換
    之高梁酒上標籤，係伊將以往購自該店者酒瓶上所貼轉貼而成，然姑不論依一般
    店家於商品上粘貼標籤之方式，欲撕下而毫不損傷，原屬不易，被告既稱僅欲退
    換一瓶，則何需兩瓶皆換貼？而當日被告持往退換之二瓶高梁酒上標籤並無撕過
    痕跡乙節，亦已經證人甲○○證述如上；此外，被告聲請訊問之證人紀瑞德亦到
    庭證稱，被告與告訴人私下和解時，自承曾前往更換五、六次等情，苟今果如被
    告於本院訊問時所自承從不喝高梁酒，告訴人前開指稱被告從未於該店購買高梁
    酒乙節，自堪信為真，則被告何來以前購自該店之高梁酒標籤可資轉貼，甚至可
    供五、六次退換之用？適足見被告所言，不足採信。今固不能證明被告先前確有
    相同犯行，惟其本件犯行已臻明確，應依法論科。
二、核被告丙○○所為，係犯刑法第三百二十條第一項之普通竊盜罪。被告於民國八
    十七年七月間因妨害風化案件，經臺灣高等法院高雄分院判處有期徒刑一年三月
    確定，甫於八十八年年十二月二十八日執行完畢，五年內再犯本案，為累犯，依
    法加重其刑。爰審酌被告丙○○犯罪之動機、手段及其品性、智識程度，其所竊
    之物價值雖低，惟其犯罪後態度惡劣，毫不見悔意等一切情狀，量處如主文所示
    之刑，並諭知易科罰金之折算標準，以資儆懲。
據上論斷，應依刑事訴訟法第二百九十九條第一項前段，刑法第三百二十條第一項、
第四十七條、第四十一條第一項，罰金罰鍰提高標準條例第一條、第二條，判決如主
文。
本案經檢察官蔡榮龍到庭執行職務
中      華      民      國      九十      年      五      月    十五    日
                                      臺灣屏東地方法院刑事第二庭
                                          審判長法  官  吳永宋
                                                法  官  郭書豪
                                                法  官  陳松檀
右正本證明與原本無異。
對於本判決如有不服應於收受送達後十日內向本院提出上訴書狀上訴於台灣高等法院
高雄分院並按他造當事人之人數附具繕本。
                                                書記官  張福山
中      華      民      國      九十      年      五      月    十五    日
中華民國刑法第三百二十條
 (普通竊盜罪、竊佔罪)
意圖為自己或第三人不法之所有，而竊取他人之動產者，為竊盜罪，處五
年以下有期徒刑、拘役或五百元以下罰金。
意圖為自己或第三人不法之利益，而竊佔他人之不動產者，依前項之規定
處斷。
前二項之未遂犯罰之。


司法院資訊處製作；財團法人民間司法改革基金會備份。
